【裁判字號】    97,聲,1410
【裁判日期】    971127
【裁判案由】    限期行使權利
【裁判全文】
臺灣臺南地方法院民事裁定              97年度聲字第1410號
聲  請  人  京城商業銀行股份有限公司
法定代理人  蘇松輝
相  對  人  丙○○
            乙○○
            承松環境應用科技有限公司
兼上一人
法定代理人  甲○○
上列當事人間因擔保提存事件，聲請人聲請通知相對人限期行使
權利，本院裁定如下：
    主  文
相對人應於本裁定送達後二十日內，就相對人因臺灣桃園地方法
院九十六年度執全字第二九七七號假扣押執行所受損害，向聲請
人行使權利，並向本院提出為行使權利之證明。
聲請程序費用由相對人負擔。
    理  由
一、按訴訟終結後，供擔保人得聲請法院通知受擔保利益人於一
    定期間內行使權利，並向法院為行使權利之證明，民事訴訟
    法第104條第1項第3款後段定有明文。前開規定，於其他依
    法令供訴訟上之擔保者準用之，並為同法第106條所規定。
    又民事訴訟法第104條第1項第3款所規定之訴訟終結，應從
    廣義解釋，包括撤銷假扣押或假處分裁定及程序終結在內（
    最高法院88年度台抗字第682號裁定要旨參照）。
二、本件聲請意旨以：聲請人與相對人間清償借款假扣押事件，
    聲請人前依本院96年度裁全字第5284號假扣押裁定，提供92
    年度甲類第4期中央政府建設公債（登錄債券），面額合計
    新臺幣100,000元1張為擔保，以臺灣桃園地方法院96年度存
    字第3884號提存後，聲請臺灣桃園地方法院96年度執全字第
    2977號執行假扣押相對人乙○○之不動產在案，茲因聲請人
    業已撤回假扣押執行在案，訴訟已經終結，相對人迄未行使
    權利，爰依法聲請法院通知相對人限期行使權利等語。
三、經查：聲請人主張之上開事實，業據其提出與所述相符之本
    院96年度裁全字第5284號假扣押裁定、臺灣桃園地方法院96
    年度存字第3884號提存書及臺灣桃園地方法院96年8月23日
    桃院木執96年執全晴字第2977號函各1件為證，並經本院依
    職權調閱本院96年度裁全字第5284號保全程序卷宗審核無訛
    ，堪信為真實。茲因該假扣押執行事件既經聲請人聲請撤回
    假扣押強制執行程序在案，依前揭裁定意旨，應認訴訟終結
    ，且相對人迄未對聲請人行使權利，有本院民事紀錄科查詢
    表1紙存卷可憑。從而，聲請人聲請通知相對人限期行使權
    利，核與前揭規定相符，自應准許。
四、依民事訴訟法第95條、第78條，裁定如主文。
中    華    民    國    97    年    11    月    27    日
                  民事第二庭    法  官  張桂美
以上正本證明與原本無異。
如對本裁定抗告須於裁定送達後10日內向本院提出抗告狀，並應
繳納抗告費新臺幣1000元。
中    華    民    國    97    年    11    月    27    日
                                書記官  謝安青


司法院資訊處製作；財團法人民間司法改革基金會備份。
